【裁判字號】    90,易,2006
【裁判日期】    900727
【裁判案由】    竊盜
【裁判全文】
臺灣板橋地方法院刑事判決                          九十年度易字第二○○六號
    公  訴  人  臺灣板橋地方法院檢察署檢察官
    被      告  丁○○
    選任辯護人  朱俊雄
右列被告因竊盜案件，經檢察官提起公訴（九十年度偵字第八○五○號），本院判決
如左：
    主      文
丁○○竊盜，處有期徒刑月，如易科罰金，以佰元折算壹日。緩刑貳年。
    事      實
一、丁○○（無前科紀錄）與乙○○係男女朋友，緣民國（下同）九十年四月間乙○○自臺北縣汐止市遷居至臺北縣永和市○○路三六八號六樓（起訴書誤繕為臺北
    縣永和市○○街二十五巷十六弄二號四樓）與其姊甲○○○共同居住，而為方便
    丁○○至該處，乙○○並給予丁○○該大樓及住處大門之複製鑰匙。嗣於同年四
    月二十五日十九時二十六分許，丁○○一如往常提便當欲供乙○○、甲○○○食
    用而進入臺北縣永和市○○路三六八號六樓，嗣因見屋內無人，竟萌生不法所有
    之意圖，徒手竊取甲○○○所有之女用手提包一只（內有皮夾一個、全民健康保
    險卡一張、汐止市農會金融卡一張、臺灣銀行金融卡一張、中華民國外僑居留證
    一張、美金五十元、新臺幣十六萬一千元等）得手。嗣因甲○○○返家後發現遭
    竊，託友人報警處理，經警查看該幢大樓之監視系統錄影帶及失竊現場狀況加以
    研判後，對丁○○產生合理之懷疑，並於同日二十一時三十分許因丁○○已再返
    回臺北縣永和市○○路三六八號六樓而將之查獲，並於同日二十二時三十五分許
    在臺北縣永和市○○街六十七巷五弄一號前之停車棚後方尋得甲○○○所失竊之
    上開財物。
二、案經臺北縣警察局永和分局移送臺灣板橋地方法院檢察署檢察官偵查起訴。
    理        由
一、右揭犯罪事實業據被告丁○○迭於警訊、偵查及本院審理中坦承不諱，核與被害
    人甲○○○於警訊中及本院審理中所為之證述及證人乙○○及警員丙○○於本院
    審理中之證述相符，且經本院當庭勘驗該幢大樓之監視系統錄影帶（見本院九十
    年六月二十七日訊問筆錄）核屬吻合，復有被害人甲○○○填具之「贓物認領保
    管單」一紙附卷足稽，本案事證已臻明確，被告犯行洵堪認定，自應依法論科。
二、核被告丁○○所為，係犯刑法第三百二十條第一項之竊盜罪。公訴人雖認被告係
    於九十年四月二十五日日沒後之十九時二十六分許，持其事先複製之上址大門鑰
    匙，趁無人之際，開門侵入甲○○○及乙○○之上開住宅，並徒手竊取甲○○○
    之財物，因認被告係涉犯刑法第三百二十一條第一項第一款之夜間侵入住宅竊盜
    罪嫌，惟訊據被告丁○○否認伊係於進入該住宅前即有竊盜之犯意，辯稱：伊原
    係提便當欲供甲○○○及乙○○食用，是進入該屋後始臨時想要偷東西等語。經
    查：證人乙○○到庭證稱：「（丁○○為何有你家的鑰匙？）是在四月份時我搬
    過來跟我姐姐一起住時，我打一把鑰匙給他的，打鑰匙的時候丁○○有跟我一起
    去。因為我有時忘了拿東西，他送來給我，有時他會買東西給我吃，送去我家。
    」、「（是否同意被告送便當去你家？）同意。」、「他（被告）會送過來，等
    我和我姐姐回來再吃，我們一起吃便當。」；另證人甲○○○亦結證稱：「（是
    否同意被告送便當去你家？）同意。」、「（當天在住處是否有看到三個便當？
    ）是。」（以上證詞見本院九十年六月二十七日訊問筆錄），而經本院當庭勘驗
    該幢大樓之監視系統錄影帶，斯時被告確係提數個便當進大樓大門及電梯內，核
    與證人甲○○○所述相合，是被告所辯自屬有據，而堪採信；則被告既得乙○○
    、甲○○○等人同意而提便當進入該二人之住處後始臨時萌生意圖為自己不法之
    所有之犯意而竊取甲○○○之財物，自與刑法第三百二十一條第一項第一款之夜
    間侵入住宅竊盜罪之構成要件不符，公訴人所認容有未洽，惟其基本社會事實同
    一，本院自得加以審理，並變更起訴法條。爰審酌被告之犯罪動機、目的、手段
    、品行、智識程度、所生危害及犯罪後坦承犯行，態度尚佳，且其所竊取之財物
    悉數由被害人甲○○○取回，又被害人甲○○○並當庭表示願原諒被告等一切情
    狀，量處如主文所示之刑，並諭知易科罰金之折算壹日。末查被告丁○○未曾受
    有期徒刑以上刑之宣告，此有臺灣高等法院檢察署刑案紀錄簡覆表在卷足憑，本
    院認被告受此偵審訴訟程序及刑之宣告等教訓後，當益知警惕，應無再犯之虞，
    所宣告之刑以暫不執行為適當，爰併宣告緩刑二年，以啟自新，以勵來茲。
三、被告丁○○用以打開被害人住處大門之鑰匙二支，因被告係於打開該住處大門後
    始起意行竊，業如前述，是該鑰匙自非「供犯罪所用之物」，復非屬違禁物，故
    與沒收之相關規定不符，自不得宣告沒收，附此敘明。
據上論斷，應依刑事訴訟法第二百九十九條第一項前段、第三百條，刑法第三百二十
條第一項、第四十一條第一項前段、第七十四條第一款、罰金罰鍰提高標準條例第一
條前段、第二條，判決如主文。
本案經檢察官張慶林到庭執行職務。
中      華      民      國       九十       年     七     月   二十七   日
                                      臺灣板橋地方法院刑事第五庭
                                          法  官  陳  鴻  清
右正本證明與原本無異
如不服本判決應於送達後十日內向本院提出上訴狀
                                          書記官  林  蔚  然
中      華      民      國       九十       年     八     月     六     日
附錄本案論罪科刑法條全文：
刑法第三百二十條
意圖為自己或第三人不法之所有，而竊取他人之動產者，為竊盜罪，處五年以下有期
徒刑、拘役或五百元以下罰金。
意圖為自己或第三人不法利益，而竊佔他人之不動產者，依前項之規定處斷。
前二項之未遂犯罰之。


司法院資訊處製作；財團法人民間司法改革基金會備份。
